最　高　行　政　法　院　裁　定
                                     100年度裁字第2138號
上  訴  人　德康物業管理股份有限公司
代　表　人　李中慶
被 上訴 人　財政部臺灣省中區國稅局
代　表　人　鄭義和
上列當事人間營業稅事件，上訴人對於中華民國100年5月3日臺
中高等行政法院99年度簡字第104號判決，提起上訴，本院裁定
如下：
　　主  文
上訴駁回。
上訴審訴訟費用由上訴人負擔。
　　理  由
一、按對於高等行政法院判決上訴，非以其違背法令為理由，不
    得為之，行政訴訟法第242條定有明文。是違背法令係當事
    人提起上訴之理由，依同法第244條第1項第4款規定，應於
    上訴狀表明之。所稱表明上訴理由，應對於高等行政法院判
    決有何違背法令之事由為具體之指摘，即表明原判決所違背
    之法令及其具體內容暨依訴訟資料合於該違背法令之具體事
    實。上訴狀或理由書如未表明上開所述上訴理由，即難認已
    對高等行政法院判決之違背法令有具體之指摘，其上訴自難
    認為合法。又按，按上訴制度係當事人對於所受不利益之終
    局判決聲明不服之救濟方法，受勝訴判決之當事人，自無許
    其提起上訴之餘地，故對非不利於己之判決提起之上訴，為
    法律上不應准許，該上訴為不合法，應予駁回。
二、本件上訴人於民國96年2月至97年1月間承攬訴外人萬寶大歐
    洲管理委員會之大樓管理服務，其中96年2月銷售額107,000
    元(含稅)、96年3月至97年1月銷售額1,122,000元(含稅），
    均未依規定開立統一發票及報繳營業稅，經被上訴人所屬大
    智稽徵所查獲，認定其已違反加值型及非加值型營業稅法(
    下稱營業稅法)第32條及第35條規定，除核定補徵營業稅58,
    524元外，另依營業稅法第51條第3款規定及稅捐稽徵法第44
    條規定擇一從重處罰，按所漏稅額58,524元處以3倍之罰鍰
    計175,500元（計至百元止）。上訴人不服，循序提起行政
    訴訟，經原審法院判決訴願決定及原處分關於罰鍰部分均撤
    銷，並駁回上訴人其餘之訴（撤銷部分，被上訴人未上訴）
    。
三、本件上訴人對於高等行政法院適用簡易程序所為之判決，提
    起上訴，係以：萬寶大歐洲社區之管理人員及清潔人員，確
    實係由萬實大歐洲管理委員會所聘僱，上訴人僅負責指揮管
    理並代該管理委員會發放薪資，原判決未就上述事實狀態詳
    加調查，其認定事實顯然違反經驗法則。再本案緣因檢舉人
    惡意誣告，業經臺灣臺中地方法院檢察署檢察官以97年度偵
    字第7894號為不起訴處分，原判決未就上訴人有利部分加以
    注意，亦有判決不適用法規或適用法規不當之違法。另上訴
    人並未漏報營業稅額，罰鍰部分亦應一併撤銷等語，為其論
    據。惟查，原審既已判決「訴願決定及原處分關於罰鍰部分
    均撤銷」，則就此罰鍰部分，自屬對上訴人有利，其就此部
    分提起上訴，即非合法。至其餘上訴意旨就補稅部分所陳上
    述理由，無非係就原審取捨證據、認定事實之職權行使事項
    為爭議，而對原判決有何違背法令情事並無具體指摘，依上
    開規定，其上訴亦為不合法，應予駁回。又簡易訴訟當事人
    上訴，應表明所涉法律見解具原則性情事，經本院許可後，
    其上訴始為合法；如未表明，經命補正後，仍未補正，即應
    裁定駁回其上訴。本件為簡易訴訟，上訴人未表明有何法律
    見解涉及原則性，惟如前所述，上訴人之上訴未對原判決具
    體表明上訴理由，其上訴為不合法，應逕行駁回，自無庸命
    其補正本件有無所涉法律見解具原則性情事，併此敘明。
四、據上論結，本件上訴為不合法。依行政訴訟法第249條第1項
    前段、第104條、民事訴訟法第95條、第78條，裁定如主文
    。
中　　華　　民　　國　　100　 年　　8　　 月　　25　　日
                    最高行政法院第三庭
                        審判長法官　黃　璽　君
                              法官　楊　惠　欽
                              法官　吳　東　都
                              法官　陳　金　圍
                              法官　蕭　惠　芳

以  上  正  本  證  明  與  原  本  無  異
中　　華　　民　　國　　100　 年　　8　　 月　　29　　日
　　　　　　　　　　　　　　　書記官　伍　榮　陞